臺灣板橋地方法院刑事判決　　　　　　 100年度易字第3737號
公　訴　人　臺灣板橋地方法院檢察署檢察官
被　　　告　謝明哲
上列被告因違反毒品危害防制條例案件，經檢察官提起公訴（10
0 年度毒偵字第5382號），被告於準備程序進行中就被訴事實為
有罪之陳述，經本院改依簡式審判程序審理，並判決如下：
    主      文
謝明哲施用第二級毒品，累犯，處有期徒刑伍月，如易科罰金，
以新臺幣壹仟元折算壹日，扣案之甲基安非他命殘渣袋貳個內殘
留之第二級毒品甲基安非他命（量微無法秤重），沒收銷燬之，
扣案之第二級毒品甲基安非他命包裝袋貳個、玻璃球貳個及吸管
壹根，均沒收之。
    事      實
一、謝明哲前於民國98年間，因施用毒品案件，經依本院98年度
    毒聲字第1518號裁定送觀察、勒戒後，認無繼續施用毒品傾
    向，於99年1 月7 日釋放出所。又因賭博案件，經本院以98
    年度簡字第7574號判處有期徒刑3 月確定，於99年3 月8 日
    易科罰金執行完畢。詎猶不知悔悟，復基於施用第二級毒品
    之犯意，於100 年7 月26日晚間6 時許，在其址設新北市○
    ○區○○路3 段50巷23號住處，以將甲基安非他命置入玻璃
    球內燒烤後吸食其煙霧之方式，施用第二級毒品1 次。嗣於
    同年月28日晚間7 時40分許，在其址設新北市○○區○○路
    3 段50巷10弄1 號1 樓居所，因另涉賭博案件為警查獲，並
    扣得其所有供其施用第二級毒品使用之玻璃球2 個、甲基安
    非他命殘渣袋2 個及吸管1 支。經警採尿送驗結果，呈安非
    他命類（安非他命、甲基安非他命）陽性反應，始悉上情。
二、案經新北市政府警察局刑事警察大隊移請臺灣板橋地方法院
    檢察署檢察官偵查起訴。
    理      由
一、本案被告謝明哲所犯係死刑、無期徒刑、最輕本刑為3 年以
    上有期徒刑以外之罪，亦非高等法院管轄之第一審案件。其
    於準備程序進行中就前揭被訴事實為有罪之陳述，經告知簡
    式審判程序之旨，並聽取其與公訴人之意見後，本院認無不
    得或不宜改依簡式審判程序進行之情事，依刑事訴訟法第27
    3 條之1 第1 項、第284 條之1 規定，裁定本案改依簡式審
    判程序審理，合先敘明。
二、查被告前於98年間，因施用毒品案件，經依本院98年度毒聲
    字第1518號裁定送觀察、勒戒後，認無繼續施用毒品傾向，
    於99年1 月7 日釋放出所乙情，有臺灣高等法院被告前案紀
    錄表1 份附卷可考。是被告前因施用毒品案件，於前揭觀察
    、勒戒執行完畢釋放後5 年內，再犯本案施用毒品犯行，業
    已符合毒品危害防制條例第23條第2 項規定之起訴要件，依
    法應追訴論科。
三、上揭犯罪事實，業據被告於警詢及本院審理時供認不諱，且
    其為警採集之尿液，經送請臺灣檢驗科技股份有限公司檢驗
    結果，呈安非他命類（安非他命、甲基安非他命）陽性反應
    乙情，有該公司濫用藥物檢驗報告及新北市政府警察局刑事
    警察大隊偵辦毒品危害防制條例案被移送人姓名及代號對照
    表各1 份附卷足憑。此外，並扣有玻璃球2 個、殘渣袋2 個
    及吸管1 支可資佐證。又被告於本院審理時，自陳上開殘渣
    袋2 個內之殘渣係其本案施用第二級毒品甲基安非他命所餘
    ，核與驗尿結果相符，是上開殘渣應係第二級毒品甲基安非
    他命無誤。綜上，足認被告前開任意性之自白，核與事實相
    符，可堪採信。本案事證已臻明確，被告犯行堪以認定，應
    依法論科。
四、按甲基安非他命屬毒品危害防制條例第2 條第2 項第2 款所
    定之第二級毒品，不得非法持有、施用。是核被告所為，係
    犯毒品危害防制條例第10條第2 項之施用第二級毒品罪。被
    告持有第二級毒品甲基安非他命進而施用，其持有甲基安非
    他命之低度行為，應為施用之高度行為所吸收，不另論罪。
    又被告前於98年間，因賭博案件，經本院以98年度簡字第75
    74號判處有期徒刑3 月確定，於99年3 月8 日易科罰金執行
    完畢一情，有臺灣高等法院被告前案紀錄表可稽。其於受徒
    刑之執行完畢，5 年以內故意再犯本案有期徒刑以上之罪，
    為累犯，應依刑法第47條第1 項之規定加重其刑。爰審酌被
    告經觀察、勒戒後，仍不知戒除毒癮，再度施用毒品，顯見
    其戒毒之意志不堅，自制力不佳，本應嚴懲；惟念其施用毒
    品，戕害己身，且犯後已坦承犯行，態度良好，並斟酌其犯
    罪之動機、目的、手段、生活狀況及智識程度等一切情狀，
    量處如主文所示之刑，以示懲儆。扣案之甲基安非他命殘渣
    袋2 個內殘留之微量甲基安非他命（量微無法秤重），不問
    屬於犯人與否，應依毒品危害防制條例第18條第1 項前段規
    定，宣告沒收銷燬之。又扣案之包裝袋2 個，為被告所有用
    以盛裝上開甲基安非他命之物，玻璃球2 個及吸管1 支，均
    為被告所有用以施用第二級毒品之物，此均據被告供承在卷
    ，爰均依刑法第38條第1 項第2 款規定，宣告沒收之。
據上論斷，應依刑事訴訟法第273 條之1 第1 項、第299 條第1
項前段，毒品危害防制條例第10條第2 項、第18條第1 項前段，
刑法第11條前段、第47條第1 項、第41條第1 項前段、第38條第
1 項第2 款，判決如主文。
本案經檢察官黃孟珊到庭執行職務。
中    華    民    國   100    年    12    月    30    日
                  刑事第十三庭  法  官  謝梨敏
上列正本證明與原本無異。
如不服本判決，應於判決送達後10日內敘明上訴理由，向本院提
出上訴狀 (應附繕本) ，上訴於臺灣高等法院。其未敘述上訴理
由者，應於上訴期間屆滿後20日內向本院補提理由書「切勿逕送
上級法院」。
                                書記官  林怡君
中    華    民    國   100    年    12    月    30    日
附錄本判決論罪之法條：
毒品危害防制條例第10條
施用第1 級毒品者，處6 月以上5 年以下有期徒刑。
施用第2 級毒品者，處3 年以下有期徒刑。